Inventaris van het archief van J.B. Bicker, 1776-1803
Nationaal Archief, Den Haag
Bicker
1528-1803
merendeel 1776-1803
35004
1.70 meter; 72 inventarisnummers.
Normale geschreven, getypte en gedrukte documenten, geen bijzondere handschriften.
Nationaal Archief, Den Haag
Jan Bernd Bicker (1746-1812)
Het archief van patriot en staatsman Jan Bernd Bicker (1746-1812) bevat voornamelijk stukken opgemaakt of ontvangen uit hoofde van zijn functies van gecommitteerde ter vergadering van de Staten van Holland, de Commissie van het Defensiewezen en de Nationale Vergadering. Te vinden zijn onder meer notulen van zijn hand, Franse politieke couranten uit de jaren 1791-1793, plannen voor de vorming en tractementen van militaire regimenten, stukken betreffende de waterlinie en zeehavens, inspecties van verdedigingswerken, en aantekeningen van Bicker over de politieke kleur en persoonlijke details van afgevaardigden van Stad en Lande. Daarnaast zijn er enkele brieven aanwezig van gedeputeerde Cornelis de Witt aan de Staten-Generaal en de Staten van Holland, uit 1667.
Archiefvorming
Geschiedenis van het archiefbeheer
Het archief is afgestaan door "den Archivaris der gemeente Amsterdam".
Het archief is voor langere tijd in beheer, niet in eigendom verkregen.
3.20
Aanwijzingen voor de gebruiker
Openbaarheidsbeperkingen
Volledig openbaar.
Materiële beperkingen
Aanvraaginstructie
Openbare archiefstukken kunnen online worden aangevraagd en gereserveerd. U kunt dit ook via de terminals in de studiezaal van het Nationaal Archief doen. Om te kunnen reserveren dient u de volgende stappen te volgen:
U maakt een profiel aan op www.gahetna.nl, en logt vervolgens in
Via de archiefinventaris (alleen de beschrijvingen met rode nummers) selecteert u het gewenste archiefstuk door op de knop 'Reserveren' te klikken
In het volgende scherm geeft u aan op welke dag u het archiefstuk wilt inzien
Indien u zich bevindt in de studiezaal en een tafelnummer heeft ontvangen kunt u dit nummer vermelden. Als u geen tafelnummer heeft kunt u tafelnummer 777 laten staan
Vervolgens bevestigt u uw reservering door deze te versturen.
Verwant materiaal
Beschikbaarheid van kopieën
Afgescheiden archiefmateriaal
NL-HaNA, 3.20.04.02, Inventaris van het archief van J. B. Bicker: Supplement
Beschrijving van de series en archiefbestanddelen
- Als gecommitteerde ter vergadering van de Staten van Holland., A.
  - Korte notulen gehouden door mr. Jan Bernd Bicker van het verhandelde in de vergadering van de Staten van Holland, 28 Februari-20 Juli en 28 November 1781-18 Januari 1782; 17 Maart-23 Juli, 9-17 September en 9 November 1784-28 Januari 1785.; [1781-1785]; 1; 1 bundel
  - Korte notulen gehouden door mr. Jan Bernd Bicker van het verhandelde in de vergadering van de Staten van Holland, 8 Juni 1784-29 April 1786; 2; 3 bundels
    Van 22 Maart-29 April 1786 geschreven met de hand van J. B. Bicker. De redactie van deze notulen komt in hoofdzaak overeen met die van n°. 1.
  - Korte notulen van het verhandelde in de vergadering van de Staten van Holland, 4 Mei-28 Juli 1785; 3; 1 bundel
    Aan de achterzijde staat met de hand van J.B. Bicker "toebehoorende A." De redactie van deze notulen is verschillend van die van n°. 2.
  - Commissie van de Staten van Holland voor mr. Jan Berend Bicker, raad en oud-schepen van Amsterdam, om te comparëeren ter vergadering van de Staten-Generaal. Gedrukte copie., 11 Januari 1786; 4; 1 stuk
  - "Besogne ter vergadering van Holland gehouden op 17 Maart 1787, over het verzoek van een aantal burgers uyt Rotterdam om vermeerdering van de Vroedschap aldaar", met gedrukte bijlagen., 5; 4 stukken
  - Aanspraak gehouden door mr. Laurens Pieter van de Spiegel tot de Staten van Zeeland naar aanleiding van zijn benoeming tot raadpensionaris van Holland, Aanspraak gehouden door Baron van Wassenaar Starrenburgh tot mr. L. P. van de Spiegel ter gelegenheid van de aanvaarding zijner functie als raadpensionaris. Copieën.; (1787); 6; 2 stukken
  - "Projet d'une alliance defensive entre S. M. le Roi de la Grande Bretagne et L. H. P. les Etats Généraux." Exh. Copie extract., "Secret projet d'une traité d'alliance" als voren. Copie extract.; 4 Maart 1788; 12 Februari 1788; 7; 2 stukken
  - "Resultaat van het besogne gehouden omtrent de amnestie", Opgaaf van personen, die van de amnestie zouden worden buitengesloten.; Extract resolutiën van de Staten-Generaal omtrent de opheffing van alle gewapende genootschappen, publicaties, proposities, missiven en andere stukken betreffende het herstel der oude constitutie. Copieën, geschreven en gedrukt.; 23 en 24 Januari 1788; 1787; 8; 32 stukken
  - "Memoire" (van J. A. Tinne) "pour prouver combien il est de l'intéret de la République Française de créer et d'établir une marine dans la mer du nord et sur les moyens de le faire à peu de fraix et sans danger", met begeleidende missive van den schrijver aan (mr. J. B. Bicker), (1795); 9; 3 stukken
  - "Avis des jurisconsultes B. Voorda et J. Valckenaer dans la cause du ci-devant Stadhouder Guillaume V et sur les lettres, qu'il a écrit aux Gouverneurs des possessions de la Republique Batave aux Indes Orientales et Occidentales. Remis à l'Assemblée des Représentans provisoires du peuple de la Hollande le 7 Jan. 1796. Traduit du Hollandais.", 10; 1 stuk
  - Extract-resolutiën van de Staten van Holland, Extract-resolutiën van de Staten-Generaal.; Generale petitiën en Staten van oorlog. Gedrukt.; 1748, 1752, 1782 en 1784-1787; 1787 en 1789; 1770-1783; 11
  - Fransche politieke couranten:, 12
    - Gazette Universelle, nrs. 276-291, 3-18 October 1791
      Ontbreken de nrs. 277, 278, 281, 287 en 290.
    - Nouvelles politiques, nrs 12-47, 26 November-31 December 1792 en nrs 1-66, 1 Jan.-7 Maart 1793.
      Van 26 Nov.-31 Dec. 1792 ontbreken de nrs 13 en 31, van 1 Jan-7 Maart 1793 de nrs. 38, 39 en 41-43.
    - Le Patriote françois, nrs. 1194-1304, 16 November 1792-8 Maart 1793.
      Ontbreken de nrs. 1196 en 1225.
    - Le Batave, nrs. 1-14, 15-28 Februari 1793.
- Als gecommitteerde in de Commissie van het Defensiewezen., B.
  - Minuut-missive van mr. J. B. Bicker aan den raadpensionaris mr. P. van Bleiswijk naar aanleiding van zijn benoeming tot lid van de Commissie van het Defensiewezen, Convocatie voor de leden van de Commissie van het Defensiewezen.; (1785); 13; 2 stukken
  - Korte notulen gehouden door mr. J. B. Bicker van het verhandelde in de vergadering van de Commissie van het Defensiewezen, 6 April-2 November 1786, 20 Februari-5 April 1787; 14; 40 stukken
  - "Poincten van menage", opgesteld door mr. J. B. Bicker, z.j.; 15; 1 stuk
  - Minuut-missiven van de Commissie van het Defensiewezen aan de Staten-Generaal, de Staten van Holland en de Gecommitteerden in voornoemde commissie van wege de provincie Gelderland, (1786); 16; 5 stukken
  - Vraagpunten, "objecten van deliberatie", retroacta uit de resolutiën van de Staten van Holland, aanteekeningen uit de resolutiën van (het Comité tot het Defensiewezen) en andere aanteekeningen betreffende de zee- en landmacht, 1786 en z.j.; 17; 21 stukken
  - Missive ontvangen door mr. J. C. Bicker van: Martinus van Toulon, lid van de Commissie van het Defensiewezen; mr. Gerhard David Jordens, lid als voren; mr. Daniël van Laer; (Arend van der Waejen) Warin, schepen van Amsterdam, 1785, 1786; 18; 7 stukken
  - "Extracten uit de instructies der respectieve stadhouders van Gelderland rakende de patenten"., Extract uit het verbaal van Gecommitteerden van Gelderland omtrent de aanbieding van het erfstadhouderschap aan Prins Willem IV; met begeleidend schrijven van Robbert Jasper van der Capellen tot de Marsch aan mr. J.B. Bicker.; z.j.; 19; 3 stukken
  - "Memorie van consideratiën relatief tot de objecten der Tweede Commissie" (Commissie van het Defensiewezen)., z.j.; 20; 1 stuk
    Op den omslag staat met de hand van Mr. Bicker "Algemeene consideratiën aan ons door de Heer P." (Pieter Paulus ?).
  - Extract-resolutie van de Staten van Holland met begeleidende missive aan de Commissie tot het Defensiewezen, Extract-resolutiën van de Staten-Generaal, de Staten van Holland, de Staten van Zeeland, de Staten van Stad en Lande en van de Commissie van het Defensiewezen; 26 October 1786; 1784-1787; 21; 18 stukken
  - Petitiën van den Raad van State, opgesteld door mr. Johannes Hop, raad en thesaurier generaal. Gedrukt., 1754-1769; 22; 1 deel
  - "Staat van alle schulden der provinciën bij de Generaliteit als ook der schulden van de Generaliteit zelve tot het jaar 1787.", 23; 1 stuk
- Militaire Zaken., C.
  - Memorie van (mr. J. B. Bicker ?) over de wenschelijkheid van permanente garnizoenen, met een schrijven van den kolonel Alexander Philip van der Capellen, 1e luitenant van het eskadron Garde du Corps, aan wien deze memorie ter beoordeeling was toegezonden, met bijbehoorende remarques, Memorie van (denzelfde?) over de aanwerving en dienst van de troepen, met een schrijven van den kolonel A. Ph. van der Capellen als voren; 30 Mei 1786; 6 Juni 1786; 24; 5 stukken
  - Concept-plannen en aanteekeningen omtrent de tractementen van de infanterie en cavalerie, aanteekeningen over het kampeeren der troepen en omtrent andere militaire zaken, Copie-missive van de Gecommitteerden van het Defensiewezen aan de Staten-Generaal; Soldijlijst van 't regiment gardes te paard en opgaaf van het tractement en van de uitgaven der ruiters met begeleidend schrijven van den generaal van Oyen,; 1785 en 1786; z.j.; 29 Juni 1785; 25; 50 stukken
  - Advies van de Commissie van het Defensiewezen over de wenschelijkheid om de lichte troepen bij de armee in stand te houden, Verschillende plannen "voor een voet ligte troupes voor de armee van den Staat om te behouden in tijd van vreede, ingedeelt na de tegenwoordige sterkte van 't corps ligte troupes van den Rheingraaf van Salm"; Extract-resolutiën van de Staten van Holland omtrent deze quaestie, met bijlagen, Geschreven en gedrukt.; Juli 1786; 1786; 26; 15 stukken
  - Conditiën waarop de Rijngraaf van Salm aanbiedt het formeeren van een corps lichte troepen, met "consideratiën" hieromtrent van mr. J. B. Bicker, Conditiën en voorwaarden of capitulatiën waarop verschillende hoofdofficieren aanbieden het formeeren van een corps troepen ten dienste dezer landen, Gedrukt.; 1786; 1785; 27; 8 stukken
  - Gedrukt project tot oprichting van een corps vrijwilligers, met begeleidend schrijven van den raadpensionaris mr. P. van Bleiswijk aan mr. J. B. Bleker; Memorie van den luitenant-kolonel Sternbach over de vestiging van een corps "chasseurs cultivateurs" als scherpschutters in den lande van Over Maze. Copie.; Memorie over 't gebruik van drie regimenten dragonders als lichte troepen,; Aanteekeningen en tabellen hieromtrent,; "Summier van 't nadere plan van augmentatie door Z.H. op 17 Maart 1781 aan Burgemeesters van Amsterdam overhandigd". Copie.; z.j.; 11 Januari 1783; z.j. (1785); 1785; 28; 9 stukken
  - Missiven van den majoor Ulifax te Utrecht aan (den luit. Yvoy) over bezuinigingen in het leger, met bijlage, 1786; 29; 3 stukken
  - Request van de hoofd- en subalterne officieren van het 2e bataljon van het regiment infanterie van den generaal-majoor Graaf van Bylandt aan de Staten van Holland. Copie., (1786); 30; 1 stuk
  - Onderzoek van eenige gedelegeerde leden van de Commissie van het Defensiewezen omtrent de macht van den Stadhouder als kapitein generaal en admiraal, met begeleidende missive van C. Clotterbooke. Copie., 9 September 1757; 31; 1 deel
  - Memorie van den generaal C. Dumoulin over "de tegenwoordige gesteldheid van 's landsfrontieren en andere saaken betrekkelijk het defensieweesen der Republicq". Copie., 14 Juni 1786; 32; 1 bundel
  - "Korte beschrijving van de waterlinie, welke te maaken zoude zijn ter versterking van het frontier, tusschen de Schelde en de Maas". Copie., Minuut-aanteekeningen "omtrent 't frontier tusschen de Schelde en Maas"; Aanteekeningen uit een memorie van de Gedeputeerden van Friesland over de benoeming van een Commissie tot het vaststellen van een linie van defensie,; 1777; z.j. (1786); 30 Juni 1786; 33; 3 stukken
  - Missive van Prins Willem V aan de kolonels van de schutterij te Amsterdam. Copie., 21 December 1787; 34; 1 stuk
  - Concept-formulier van een commissie van de Staten van Holland voor officieren, 1787; 35; 1 stuk
  - "Memorie van eenige berichten welke wegens eene aanmerkelijke verbetering omtrent de garnizoenen in Staats-Vlaanderen aan de Natuur- en Geneeskundige Correspondentie-Societeit, opgericht in 's-Hage, zijn medegedeeld, z.j.; 36; 1 stuk
  - Bijlagen behoorende tot het rapport van "de Gecommitteerde nopens den staat van 's lands frontieren, magazijnen en arsenaalen", overgenomen ter vergadering van de Staten van Holland. Gedrukt., 23 Juli 1784; 37; 1 bundel
  - "Considérations sur l'artillerie de Leurs Hautes Puissances". Copie., z.j.; 38; 1 stuk
  - Verbaal van Menno Baron van Coehoorn, generaal der artillerie en directeur generaal der fortificatiën over zijne inspectie van de passages van de moeren tusschen Hasselt, Coevorden, Nieuweschans en andere plaatsen, * "Proget van Menno Baron van Coehoorn, generaal der artillerie en directeur generaal der fortificatiën pour l'ouverture de la campagne prochine."; Project van Menno Baron van Coehoorn, generaal der artillerie en directeur generaal der fortificatiën over de middelen ter verdediging van het eiland Walcheren, (Bijlage van het rapport van van den Brande van Kleverskerke en Coehoorn).; * Rapport van Menno Baron van Coehoorn, generaal der artillerie en directeur generaal der fortificatiën over zijne inspectie van de frontieren langs den IJsel, te Groningen, Coevorden, Nijmegen, Grave, Bergen op Zoom en Hulst,; * Visitatie van Menno Baron van Coehoorn, generaal der artillerie en directeur generaal der fortificatiën op last van Prins Willem III van de steden Oostende, Nieuwpoort en Kortrijk,; * Memorie van Menno Baron van Coehoorn, generaal der artillerie en directeur generaal der fortificatiën over de garnizoenen, die noodig zijn tot bewaring der steden en forten in Vlaanderen en tot bescherming der landen van Cadzand, Axel en Hulsterambacht,; * Project van Menno Baron van Coehoorn, generaal der artillerie en directeur generaal der fortificatiën tot verzekering der provinciën Friesland en Groningen,; * Diverse projecten Menno Baron van Coehoorn, generaal der artillerie en directeur generaal der fortificatiën "ingevalle het tot eene "rupture quaemme".; Rapport van den ingenieur J. Passavant aan den generaal van Coehoorn over de Grebbelinie,; Memorie over een defensie van den IJsel,; Memorie over een defensie van den IJsel, ingeval van een invasie in 't Graafschap Zutfen en Overijsel,; Memorie van den Hertog van Wirtenberg over zijne visitatie van de steden en sterkten in zijn gouvernement van Vlaanderen en op de Schelde. Copieën.; 20 September 1700; 14 Mei 1701; 18 April 1698; 1698; z.j.; z.j. (1701); 39; 13 stukken
    De met * geteekende stukken zijn copieën van A. van Helden naar de eigenhandige geschreven stukken van den generaal van Coehoorn.
- Admiraliteiten., D.
  - Minuut-missive van de Commissie van het Defensiewezen aan de Staten-Generaal., "Vraagpoincten" aan alle de collegiën der Admiraliteit te doen, met wijzigingen van de hand van mr. J. B. Bicker.; "Memorie van consideratiën over de voordeelen, die van de Admiraliteit van Amsterdam zoude worden toegebragt indien het dok in een dijk en sluysen wierd gelegd". Door een Commissie van de Admiraliteit te Amsterdam aan den President van het Defensiewezen ingeleverd.; Rapport van N. J. Lutteke aan den advocaat-fiscaal van der Hoop, extract-resolutiën van de Staten van Holland en andere stukken betreffende het zeewezen,; 22 Maart 1787; 1786; 40; 14 stukken
  - Minuut-missive van Gecommitteerden der Commissie van het Defensiewezen van wege de provincie Holland, aan Commissarissen van de pilotage benoorden de Maas, z.j. (1787); 41; 1 stuk
  - Memorie van B. Blok, secretaris van Gecommitteerde Raden in het Noorderkwartier, van Straalen, adj.-fiscaal en J. van den Ramhorst, secretaris van de Admiraliteit in het Noorderkwartier, "over de middelen om de verschillende belangen van Hoorn, Enkhuizen en Medemblik onderling te concilieeren", met begeleidend schrijven van B. Blok aan mr. J. B. Bicker, Copie-missive van de leden van het Patriottisch Genootschap te Enkhuizen aan de Staten-Generaal en aan de Commissie van het Defensiewezen; met minuut-antwoord van de hand van mr. J. B. Bicker.; Consideratiën waarom de haven van Medemblik is te prefereeren boven die aan 't Nieuwediep tot berging van 's landsschepen van oorlog. Copie.; "Consideratiën over de zeehavens van Hoorn en Medemblik" en andere stukken op voornoemde havens betrekking hebbende, met retroacta.; 6 Februari 1787; 30 Januari 1787; 18 Augustus 1786; 1787; 42; 29 stukken
  - Missive van de gecombineerde Admiraliteitscollegiën aan de Commissie van het Defensiewezen. Copie., Memorie van Gecommitteerden uit de Admiraliteiten over de verbetering van de middelen te water met begeleidend schrijven aan de Commissie van het Defensiewezen, Gedrukt. 5 October 1786.; Missive van denzelfde aan voornoemde Commissie, met bijlage gedrukt.; 19 Juli 1786; 43; 4 stukken
  - Missiven van de Admiraliteiten te Amsterdam, Rotterdam, in Friesland en in 't Noorderkwartier aan de Commissie van het Defensiewezen over den staat der zeemacht, de inkomsten en uitgaven, de middelen tot verbetering enz., met bijlagen. Copieën., "Project tot verbetering der Admiraliteitscolleges"; 1786 en 1787; z.j.; 44; 107 stukken en een bundel
  - Peilingen gedaan in Juni 1787 door overlieden van Texel van de zeegaten van Texel en Huisduinen. Peilingen gedaan in Juni 1787 door overlieden der loodsen van Ter Schelling en Vlieland van de zeegaten aldaar, met begeleidend schrijven van Commissarissen tot de zaken van de Pilotage benoorden de Maas aan de Commissie van het Defensiewezen; Rekeningen van voornoemde overlieden van verrichte peilingen,; met begeleidend schrijven van J. Hooft aan voornoemde Commissie,; 13 en 14 Juni 1787; 19 Juli 1787; 9 October 1787; 45; 7 stukken
  - "Concept-articulbrief of ordonnantie op de discipline ter zee", geformeerd in 1784, met de correspondeerende articulen van den Articulbrief van 1702., [1784, 1702]; 46; 1 stuk
  - Extract-resolutiën van de Admiraliteit op de Maze. Copie., 21 Juni 1785; 47; 1 stuk
  - Lijsten van schepen van de Admiraliteit te Amsterdam., Lijst van de ammunitie en scheepsbehoeften van voornoemde Admiraliteit; 1785 en 1786; 48; 6 stukken
  - "Project omtrend de betaling van 't zeevolk" met aanteekeningen, z.j.; 49; 1 stuk
  - Lijst van schepen der verschillende Admiraliteiten met opgaaf van de jaren waarin zij zijn gebouwd, namen der bevelhebbers, jaren waarin zij zijn vergaan en andere aanteekeningen, z.j.; 50; 1 stuk
  - "Concept-reglement omtrend het salut der scheepen". Copie. "voor den Heer fiscaal P"(ieter Paulus)., z.j.; 51
  - "Concept-memorie" over de beste wijze om scheepsvolk te werven en over de middelen om de zeemacht in goeden staat te brengen en te houden, z.j.; 52; 1 stuk
- "Gemeenschappelijk besogne" van de Commissiën tot de Quotes en van het Defensiewezen., E.
  - Missive van de Staten-Generaal aan mr. J. B. Bicker met toezending van een extract-resolutie d.d. 4 Mei 1785, waarbij de beide personeele Commissies (tot de Quotes en van het Defensiewezen) worden benoemd, en naamlijst van de leden dier Commissies. Geschreven en gedrukt., 2 Februari 1786; 53; 4 stukken
  - Korte notulen gehouden door mr. J. B. Bicker van het verhandelde in het "gemeenschappelijke Besogne", 14 Juli-1 Augustus 1786; 54; 1 stuk
  - "Memorie vervattende de poincten, welke men vermeend dat moeten behandelt worden in de gemeenschappelijke besognes van de beide personeele Commissies" en andere aanteekeningen betreffende de werkzaamheden dier Commissies., z.j.; 55; 7 stukken
  - Concept-rapport van de Commissie tot de Quotes en van het Defensiewezen aan de Staten-Generaal over den staat der financiën van de Admiraliteit in Friesland, z.j.; 56; 2 stukken
  - Aanstelling door Gecommitteerden uit de beide Commissiën van George van Diest tot secretaris. Copie., 29 Maart 1786; 57; 1 stuk
  - Aanteekeningen van mr. J. B. Bicker omtrent de bekwaamheden, politieke kleur en andere bijzonderheden van de navolgende afgevaardigden van Stad en Lande: H. C. Wichers, O. R. Alberda van Ekenstein en R. B. Gockinga in de Commissie tot de Quotes, en H. Tjassens en F. J. T. van Starkenborg van Dunningen in de Commissie van het Defensiewezen., z.j.; 58; 1 stuk
- Als gecommitteerde in de Nationale Vergadering., F.
  - Korte notulen gehouden door mr. J. B. Bicker van het verhandelde in de Nationale Vergadering, 1 Maart 1796-19 December 1797; 59; 2 bundels
  - Index op de resolutiën van de Nationale Vergadering over, 1796; 60; 1 deel
  - Reglement voor het garnizoen van den Haag, met wijzigingen van de hand van mr. J. B. Bicker., Instructie voor de Eerewacht van de Nationale Vergadering. Gedrukt.; z.j.; 21 Juli 1796; 61; 3 stukken
- Verschillende zaken van vóór 1781 en na 1800., G.
  - Opgaaf van B. Roelofswaert aan mr. J. B. Bicker van de "benodigde stoffagie voor een soldaten montuur", 10 Mei 1776; 62; 1 stuk
  - Lijst van ambtenaren in Holland en Zeeland met opgaaf van hunne tractementen. Copie., 1528; 63; 1 stuk
  - Belofte van Prins Maurits om als Eerste Edele van Zeeland alle ambten en bedieningen door hem in die hoedanigheid te vergeven, te zullen opdragen aan die leden van de Ridderschap van Zeeland wier namen worden genoemd in een in deze acte geïnsereerde lijst. Copie., Copie als voren.; 1 Februari 1625; 64; 2 stukken
  - Commissie van de Staten-Generaal voor Cornelis de Witt als gedeputeerde en gevolmachtigde op de vloot, Missiven van den gedeputeerde Cornelis de Witt aan de Staten-Generaal en aan de Staten van Holland over den tocht naar Chattam. Copieën.; 27 Mei 1667; Juni 1667; 65; 4 stukken
  - "Berigt" van Burgemeesters van Rotterdam op de requesten aan de Staten van Holland gepresenteerd door Pieter de Mey en Johan van der Hoeve, raden en vroedschappen dier stad over de zoogenaamde acte van correspondentie. Copieën. Met bijlagen., 19 April 1706; 66; 4 stukken
  - Missive van den rekenmeester van Hoey aan den (raadpensionaris) omtrent zijne admissie als pensionaris honorair van Gorinchem in de vergadering der Staten van Holland. Copie., Resoluties van de Staten van Holland hieromtrent.; Copie als voren.; September 1717; 1717 en 1719; 67; 6 stukken
  - Opgaaf door Johannes Kiekens aan den Heer "Schoomaecker" van door hem verrichte waarnemingen en werkzaamheden te Katwijk aan Zee in 1696, 1705 en 1707., 18 September 1727; 68; 1 stuk
  - Extract uit het rapport van de Commissarissen J. G. B. van Boetselaer, J. de la Bassecourt, A. Visscher, S. Schagen, P. Marcus en den raadpensionaris over de financiën van Holland. Overgegeven aan de Staten van Holland den 5en Mei 1728, met bijlagen. Copieën., 69; 3 stukken
  - Historisch overzicht van de oprichting der Admiraliteiten en van de krijgsbedrijven te water gedurende de eerste jaren van den tachtigjarigen oorlog door Cornelis Hartsink, chartermeester van de Admiraliteit te Amsterdam, Omstreeks, z.j. 1760; 70; 1 stuk
  - "Emplacement en sterkte der Bataafsche armée, opgemaakt 1 Augustus 1803", 71; 1 stuk
  - "De gehoonde Batavier" (Gedicht op de dapperheid der Bataven tegenover den overmoed der Britten)., "Ex un qui Leone" (Rijmelarij op een gewezen brouwer van Harderwijk, die te Soestdijk woonde). Geschreven met een moderne hand.; z.j.; 72; 2 stukken